【裁判字號】    97,易,4010
【裁判日期】    971104
【裁判案由】    贓物
【裁判全文】
臺灣臺中地方法院刑事判決              97年度易字第4010號
公  訴  人  臺灣臺中地方法院檢察署檢察官
被      告  乙○○
                      6號之3.
上列被告因贓物案件，經檢察官提起公訴（97年度偵字第 16455
號），本院依簡式審判程序，判決如下：
    主    文
乙○○收受贓物，累犯，處有期徒刑參月，如易科罰金，以新臺
幣壹仟元折算壹日。
    犯罪事實
一、乙○○於民國96年間，因竊盜案件，經本院以96年度易字第
    5395號判處有期徒刑7 月確定，甫於97年5月8日執行完畢出
    監。猶不知悔改，明知姓名年籍不詳綽號「阿賢」之人持有
    之車牌號碼INF-971號機車，是甲○○○所有於97年6月間在
    臺中市興進公園附近所失竊之來路不明之贓物，竟仍於97年
    7月2日下午15時許，在台中市○區○○路1 號台中肉品市場
    內予以收受使用。嗣於97年7月9日下午6 時20分許，為警在
    臺中市○○路與精武路口查獲，並扣得機車1部及鑰匙1支等
    物。
二、案經臺中市警察局第二分局報告臺灣臺中地方法院檢察署檢
    察官偵查起訴。
    理  由
一、程序部分：簡式審判程序不適用傳聞法則
  (一)按簡式審判程序之證據調查，不受刑事訴訟法第159條第1項
    規定之限制，刑事訴訟法第273條之2定有明文。此乃因簡式
    審判程序，貴在審判程序之簡省便捷，故調查證據之程序宜
    由審判長便宜行事，以適當之方法行之即可；又因被告對於
    犯罪事實並不爭執，可認定被告亦無行使反對詰問權之意，
    因此有關傳聞證據之證據能力限制規定無庸予以適用。
  (二)本件證人徐秀珍、廖原輝等人於警詢及偵查中所為之陳述，
    雖為審判外之言詞陳述，其性質為傳聞證據；惟本件訴訟係
    適用簡式審判程序，有審判筆錄在卷可稽，是其等於警詢及
    偵查中所為之證言，自均得作為認定事實之證據。
二、認定犯罪事實及量刑審酌之依據：
  (一)被告乙○○之自白。
  (二)證人徐秀珍、廖原輝分別於警詢時或檢察官訊問中之證述。
  (三)INF-971號機車車籍資料查詢、YAMAHA 保養服務單、現場圖
    、台中市警察局車輛協尋電腦輸入單、贓物認領保管單、機
    車相片4張、扣案物品相片5張。
  (四)臺灣高等法院被告前案紀錄表（被告前案及素行之認定）。
三、核被告乙○○所為，係犯刑法第349條第1項之收受贓物罪。
    被告有事實欄所載之前科，有臺灣高等法院被告前案紀錄表
    在卷可稽，其前受有期徒刑之執行完畢後，五年內故意再犯
    本件有期徒刑以上之罪，為累犯，應依刑法第47條第1 項之
    規定，加重其刑。爰審酌被告因一時貪念而收受來路不明之
    贓物，助長竊盜等財產犯罪之橫行，對社會治案確有不利之
    影響，及被告犯罪之動機、目的、手段，收受贓物之數量非
    多且業由被害人領回，另被告犯後已能坦承犯行，態度良好
    等一切情狀，量處如主文所示之刑，並諭知易科罰金之折算
    標準。扣案之鑰匙一支雖係被告收受贓物所用之物，惟係綽
    號「阿賢」所有，並非被告所有，自不為沒收之宣告。
據上論結，依刑事訴訟法第273條之1第1項、第299條第 1項前段
、第310 條之2、第454條第1項，刑法第394條第1項、第47條第1
項、第41條第1項前段，判決如主文。
中    華    民    國    97    年    11    月    4     日
                  刑事第六庭  法  官  高英賓
上正本證明與原本無異。
如不服本判決，應於收受送達後10日內向本院提出上訴狀（須附
繕本），上訴於臺灣高等法院臺中分院。
                              書記官  司立文
中    華    民    國    97    年    11    月    4     日
附錄本案論罪科刑法條全文：
中華民國刑法第349條
收受贓物者，處3年以下有期徒刑、拘役或5百元以下罰金。搬運
、寄藏、故買贓物或為牙保者，處5 年以下有期徒刑、拘役或科
或併科1 千元以下罰金。
因贓物變得之財物，以贓物論。


司法院資訊處製作；財團法人民間司法改革基金會備份。
